Minutes et répertoires du notaire Jean ANDRIEU, 22 juillet 1744 - 7 mai 1765 (étude IV)
Archives nationales
- Minutes de Jean ANDRIEU, 1744 - 1824; MC/ET/IV/535 - MC/ET/IV/1096
  - Minutes. 1751, mars - avril, mars - avril 1751; MC/ET/IV/572; Document détérioré.
    - Convention., 8 mars 1751; MC/ET/IV/572
      Nom, qualité: (Mme ou Mlle) Gauche, Marguerite.
      Nom, qualité: (M.) Bernard, Claude.
      Domicile: Bessy, dioc-Troyes
    - Constitution., 8 mars 1751; MC/ET/IV/572
      Nom, qualité: (M.) Gaudion, Pierre Nicolas.
      Profession: conseiller d'etat.
      Nom, qualité: (Mme ou Mlle) Saint-Aurant de, Marie Francoise.
      Nom, qualité: (Mme ou Mlle) Gousse de La Rochalart de, Marguerite Charlotte.
      Nom, qualité: (M.) Gousse de, Charles Gaspard (marquis de la rochalart).
      Profession: lieutenant general des armées navales
    - Transport de droits successifs., 9 mars 1751; MC/ET/IV/572
      Nom, qualité: (M.) Masson, Francois.
      Profession: contrôleur des rentes sur le clerge.
      Nom, qualité: (Mme ou Mlle) Martin, Catherine.
    - Quittance., 9 mars 1751; MC/ET/IV/572
      Nom, qualité: (M.) Senoble, Etienne (bourgeois de Paris).
      Nom, qualité: (M.) Chapuis Duchez de, Antoine Gaspard (écuyer).
      Profession: garde du corps du roi.
      Domicile: Villecresne-Pres-Grosbois
    - Procuration déposee., 10 mars 1751; MC/ET/IV/572
      Nom, qualité: (M.) Godart, Jean Francois.
      Profession: receveur du grenier à sel.
      Domicile: Ferte-Milon (la).
      Nom, qualité: (Mme ou Mlle) Sacy de, Renee Catherine.
      Nom, qualité: (M.) Aubert, Jean Baptiste.
    - Constitution viagere., 10 mars 1751; MC/ET/IV/572
      Nom, qualité: (M.) Cressart, Guillaume.
      Profession: substitut du procureur general à la cour des monnaies.
      Nom, qualité: (M.) Coffin, Pierre.
      Profession: tapissier du marquis de puisieux.
      Nom, qualité: (Mme ou Mlle) Le Breteche de, Antoinette Elisabeth.
    - Transport de rente., 10 mars 1751; MC/ET/IV/572
      Nom, qualité: (M.) Duche, Rene Francois (écuyer).
      Profession: trésorier de France.
      Domicile: Moulins, généralité.
      Nom, qualité: (Mme ou Mlle) Patte, Genevieve Catherine.
      Nom, qualité: (Mme ou Mlle) Patte, Francoise.
    - Remboursement., 11 mars 1751; MC/ET/IV/572
      Nom, qualité: (M.) Bocquet, Jean Baptiste Guillaume.
      Profession: tablettier (maître).
      Nom, qualité: (Mme ou Mlle) Fresneau, Marie Jeanne.
    - Testament depose., 12 mars 1751; MC/ET/IV/572
      Nom, qualité: (M.) Lecomte, Jean Baptiste.
    - Mariage., 12 mars 1751; MC/ET/IV/572
      Nom, qualité: (M.) Lefevre, Robert.
      Profession: marchand de vin.
      Nom, qualité: (Mme ou Mlle) Fougeron, Francoise Jacqueline.
      État civil: mineure.
    - Vente, coupe de bois, Olainville, chantier-du-Bois-Tallon., 13 mars 1751; MC/ET/IV/572
      Nom, qualité: (M.) Fontaine, Charles (bourgeois de Paris).
      Relations: curateur de l'intervenant 2, curateur de l'intervenant 3.
      Nom, qualité: (M.) Bonal, Jean Leon.
      Profession: procureur fiscal.
      Domicile: Arpajon.
      Nom, qualité: (Mme ou Mlle) Dupont, Therese.
      Nom, qualité: (M.) Bonal, Claude (bachelier en theologie).
      Profession: chanoine.
      Domicile: Linois.
      Intervenant 6, en deuxième partie:
      Nom, qualité: (M.) Bonal, Jean Louis (bourgeois de Paris)
      acte de vente
    - Delegation., 13 mars 1751; MC/ET/IV/572
      Nom, qualité: (M.) Aviat, Nicolas (bourgeois de Paris).
      Relations: procureur de l'intervenant 2.
      Nom, qualité: (M.) Labuissonniere de, Pierre Louis Marie (écuyer).
      Profession: capitaine d'infanterie.
      Domicile: Saint-Domingue.
      Nom, qualité: (M.) Duneau, Elie (écuyer).
      Domicile: Bordeaux
    - Testament., 13 mars 1751; MC/ET/IV/572
      Nom, qualité: (Mme ou Mlle) Fournier, Jeanne.
      Nom, qualité: (M.) Chef de Ville, Mathieu.
      Profession: jure porteur de sel.
    - Remboursement., 14 mars 1751; MC/ET/IV/572
      Nom: (personne morale) Cte-Chandeliers.
      Nom, qualité: (M.) Antoine, Francois.
      Profession: monnayeur à la monnaie.
    - Procuration., 15 mars 1751; MC/ET/IV/572
      Nom, qualité: (M.) Baudelet, Georges (bourgeois de Paris).
      Nom, qualité: (M.) Moufle, Leon Jacques.
      Profession: charron (maître).
      Nom, qualité: (M.) Grandjean de Montigny, Jean Baptiste (bourgeois de Paris)
    - Convention., 15 mars 1751; MC/ET/IV/572
      Nom, qualité: (M.) Delobel, Henri.
      Profession: marchand-orfevre.
      Nom, qualité: (M.) Dominique, Depuis.
      Profession: orfevre.
    - extrait mortuaire depose., 16 mars 1751; MC/ET/IV/572
      Nom, qualité: (M.) Vinchon, Jean Louis.
      Profession: chamoine.
      Domicile: Noyon
    - Desistement d'appel., 16 mars 1751; MC/ET/IV/572
      Nom: (personne morale) Cte-Chandeliers
    - Procuration déposee., 17 mars 1751; MC/ET/IV/572
      Nom, qualité: (Mme ou Mlle) Harant, Anne Julienne.
      Domicile: Gravet-Chateau.
      Nom, qualité: (M.) Seguier, Maurice (sieur de gravet).
      Domicile: Argy.
      Nom, qualité: (Mme ou Mlle) Vincent, Marie Claude (bourgeoise de Paris).
      Nom, qualité: (M.) By, Nicolas Joseph.
    - Inventaire après décès de Jean Richard., 17 mars 1751; MC/ET/IV/572
      Nom, qualité: (M.) Richard, Jean.
      Profession: marchand-boutonnier.
      inventaire après décès; Richard, Jean
    - Transport de rente., 17 mars 1751; MC/ET/IV/572
      Nom, qualité: (M.) Vallat, Pierre.
      Nom, qualité: (M.) Gaillard, Jacques.
      Domicile: Montpellier.
      Nom, qualité: (Mme ou Mlle) Willaume, Marie Victoire.
    - Notoriete., 19 mars 1751; MC/ET/IV/572
      Nom, qualité: (personne morale) Regnault (heritiers).
      Nom, qualité: (M.) Regnault, Jean Baptiste.
      Profession: contrôleur-des-aides.
      Nom, qualité: (Mme ou Mlle) Du Tremblay, Louise Elisabeth.
      Relations: veuve de l'intervenant 1
    - Transport de rente., 20 mars 1751; MC/ET/IV/572
      Nom, qualité: (M.) Breheret de, Jean (sieur de courcilly).
      Profession: lieutenant d'infanterie.
      Nom, qualité: (M.) Clinchamps de, Joseph Albert (sieur du fort de lanche).
      Domicile: Evreux.
      Nom, qualité: (M.) Esprit, Begnigne Jean (chevalier).
      Profession: maitre à la chambre-des-comptes.
    - Bail à loyer, maison, Paris, rue-St-Louis-au-Marais., 20 mars 1751; MC/ET/IV/572
      Nom, qualité: (M.) Chevalier, Joseph (prieur de dammarie).
      Nom, qualité: (M.) Delavigne de Frecheville.
      Profession: medecin du roi.
      Domicile: Versailles.
    - Depot de pieces., 20 mars 1751; MC/ET/IV/572
      Nom, qualité: (M.) Hubert, Francois Gabriel (écuyer).
      Domicile: Tours, généralité.
      Nom, qualité: (M.) Hubert, Louis Francois.
      Domicile: Tours, egl-St-Martin
    - Transaction., 20 mars 1751; MC/ET/IV/572
      Nom: (personne morale) Cte-Marchands de Vin.
      Nom, qualité: (M.) Gigot, Pierre Symphorien.
      Profession: directeur general des fermes du roi.
    - Declaration., 20 mars 1751; MC/ET/IV/572
      Nom, qualité: (M.) Esprit, Benigne Jean (chevalier).
      Profession: maitre à la chambre des comptes.
      Nom, qualité: (M.) Plastrier, Louis Claude (sieur de lavernade).
    - Bail à ferme, vignes, Bagnolet., 21 mars 1751; MC/ET/IV/572
      Nom, qualité: (M.) Corby, Louis Bernard.
      Profession: jardinier-fleuriste (maître).
      Nom, qualité: (Mme ou Mlle) Hornet, Genevieve Catherine.
      Nom, qualité: (M.) Vie, Jacques Francois.
      Profession: sergent du guet.
      Nom, qualité: (Mme ou Mlle) Hornet, Marie Helene.
      Nom, qualité: (M.) Vassou, Pierre.
      Domicile: Bagnolet.
      Nom, qualité: (Mme ou Mlle) Faucheur, Angelique.
      Relations: épouse de l'intervenant 5
    - Transport de rente., 23 mars 1751; MC/ET/IV/572
      Nom, qualité: (M.) Dubours, Firmin (bourgeois de Paris).
      Nom, qualité: (M.) Doffin, Jean.
      Profession: patissier (maître).
    - Procuration., 24 mars 1751; MC/ET/IV/572
      Nom, qualité: (Mme ou Mlle) Rodouan de, Marie Therese.
      Relations: procuratrice de l'intervenant 2, épouse de l'intervenant 2.
      Nom, qualité: (M.) Villarsaux de, Claude Joseph Herve.
      Nom, qualité: (M.) Dupont, Pierre (bourgeois de Paris)
    - Mariage., 24 mars 1751; MC/ET/IV/572
      Nom, qualité: (Mme ou Mlle) Colbeau, Catherine.
      Nom, qualité: (M.) Chrestien, Nicolas (bourgeois de Paris).
    - Mariage., 25 mars 1751; MC/ET/IV/572
      Nom, qualité: (M.) Mutel, Nicolas.
      Profession: huissier-audiencier.
      Domicile: Meaux, election.
      Nom, qualité: (Mme ou Mlle) Grou, Jeanne Louise.
      Domicile: Meaux
    - Notoriete., 26 mars 1751; MC/ET/IV/572
      Nom, qualité: (Mme ou Mlle) Sonnoir, Francoise Catherine.
      Nom, qualité: (M.) Lombard, Barthelemy.
      Profession: chirurgien (maître)
    - Depot de deniers., 26 mars 1751; MC/ET/IV/572
      Profession: secrétaire du roi.
      Nom, qualité: (M.) Houar, Hubert Joseph.
    - Depot de pieces., 29 mars 1751; MC/ET/IV/572
      Nom, qualité: (Mme ou Mlle) Maro, Marie Anne.
      Domicile: Saint-Amand-en-Flandres
    - Procuration., 29 mars 1751; MC/ET/IV/572
      Nom, qualité: (M.) Vigneron, Claude.
      Domicile: Saint-Suplet-Pres-Dammartin.
      Nom, qualité: (Mme ou Mlle) Leroux, Marie.
      Nom, qualité: (Mme ou Mlle) Lamotte, Marie Therese.
      Domicile: Cuisy-Pres-Dammartin.
    - Main-levee., 29 mars 1751; MC/ET/IV/572
      Nom, qualité: (M.) Petitsigne, Jacques.
      Profession: tailleur (maître).
      Nom, qualité: (M.) Bonnard, Joseph.
      Profession: marchand-faiencier
    - Inventaire après les décès de Jacques Mabille et d'Henriette Dajois., 29 mars 1751; MC/ET/IV/572
      Nom, qualité: (M.) Mabille, Jacques.
      Nom, qualité: (Mme ou Mlle) Dajois, Henriette.
      inventaire après décès; Mabille, Jacques; Dajois, Henriette
    - Inventaire après décès d'Antoine Lemoine., 29 mars 1751; MC/ET/IV/572
      Nom, qualité: (M.) Lemoine, Antoine.
      Profession: menuisier (compagnon).
      inventaire après décès; Lemoine, Antoine
    - Procuration déposee., 30 mars 1751; MC/ET/IV/572
      Nom, qualité: (Mme ou Mlle) Trottie Des Auniez, Marianne.
      Domicile: Montreal, canada.
      Nom, qualité: (M.) Doutreleau, Dominique (écuyer).
      Profession: trésorier au Parlement.
    - Procuration déposee., 30 mars 1751; MC/ET/IV/572
      Nom, qualité: (Mme ou Mlle) Gerard, Anne.
      Domicile: Chalons-en-Champagne.
      Nom, qualité: (M.) Hocard, Daniel.
      Domicile: Champagne, généralité.
    - Transport de rente., 30 mars 1751; MC/ET/IV/572
      Nom, qualité: (M.) Taillebois, Jean.
      Domicile: Saint-Leger-du-Bosdel.
      Nom, qualité: (M.) Jouen Desmars, Jean Baptiste.
      Profession: marchand de toile.
      Domicile: Bernay
    - Constitution., 30 mars 1751; MC/ET/IV/572
      Nom, qualité: (M.) Fraquier, Pierre Nicolas Florimond.
      Profession: president à la chambre-des-comptes.
    - Depot de pieces., 30 mars 1751; MC/ET/IV/572
      Nom, qualité: (M.) Pitache, Adrien.
      Domicile: Chrestienville
    - Quittance de consignation déposee., 31 mars 1751; MC/ET/IV/572
      Nom, qualité: (M.) Gaignat, Louis.
      Profession: receveur des consignations des requetes du palais.
    - Vente par licitation, manufacture de cuivre, Ormoy., 31 mars 1751; MC/ET/IV/572
      Nom, qualité: (M.) Malhomme, Jean.
      Profession: procureur au Châtelet.
      Nom, qualité: (M.) Lansuriaux, Andre (bourgeois de Paris)
    - Procuration déposee., 1er avril 1751; MC/ET/IV/572
      Nom, qualité: (Mme ou Mlle) Proust, Marie Anne.
      Domicile: Doret.
      Nom, qualité: (M.) Menoust, Louis.
      Domicile: Thouars.
      Nom, qualité: (Mme ou Mlle) Proust, Elisabeth.
      Nom, qualité: (M.) Proust, Thomas.
      Domicile: Grimaudiere (la).
    - Depot de pieces., 2 avril 1751; MC/ET/IV/572
      Nom, qualité: (M.) Dethes, Jean.
    - Constitution., 4 avril 1751; MC/ET/IV/572
      Nom, qualité: (Mme ou Mlle) Du Crest, Madeleine (comtesse du jeu).
      Domicile: Jeu-Pres-Autun.
      Relations: épouse de l'intervenant 2, procuratrice de l'intervenant 2.
      Nom, qualité: (M.) Cercey de, Jean Jacques (comte du jeu).
      Profession: capitaine de dragons regiment beaufremont.
      Domicile: Jeu-Pres-Autun (le).
    - Delegation., 5 avril 1751; MC/ET/IV/572
      Nom, qualité: (M.) Dupuy, Joseph Simon Antoine.
      Profession: marchand-mercier.
      Nom, qualité: (Mme ou Mlle) Maillet, Jeanne.
      Nom, qualité: (M.) Brossier, Rene Francois.
    - indemnite., 5 avril 1751; MC/ET/IV/572
      Nom, qualité: (M.) Paupardin de Fremicourt, Louis (écuyer).
      Profession: secrétaire du roi
      indemnité
    - Vente, fonds de boutique, Paris, rue-du-Pied-de-Beuf., 5 avril 1751; MC/ET/IV/572
      Nom, qualité: (M.) Moreaux, Pierre.
      Profession: vitrier (maître).
      Nom, qualité: (Mme ou Mlle) Belin, Suzanne.
      Nom, qualité: (M.) Moreaux, Pierre Nicolas.
      Profession: vitrier.
      Domicile: Montargis.
      Nom, qualité: (Mme ou Mlle) Gonceau, Marie Anne.
    - Transport de rente., 6 avril 1751; MC/ET/IV/572
      Nom, qualité: (M.) Poulain, Claude.
      Profession: officier du roi.
    - Constitution., 6 avril 1751; MC/ET/IV/572
      Nom, qualité: (M.) Lemercier, Francois.
      Nom, qualité: (Mme ou Mlle) Duplessis, Renee.
      Nom, qualité: (Mme ou Mlle) Pillavoine, Marie Francoise.
      Domicile: Beauvais
    - Vente, maison, Bourges, rue-St-Sulpice., 6 avril 1751; MC/ET/IV/572
      Nom, qualité: (M.) Pepin, Claude Denis (bourgeois de Paris).
      Nom, qualité: (M.) Soumard, Claude Germain (sieur de crosses des granges).
      Profession: president.
      Domicile: Bourges, bailliage.
      Nom, qualité: (M.) Baujard, Etienne.
      Domicile: Neuilly-en-Dun-le-Roy
    - Transaction., 6 avril 1751; MC/ET/IV/572
      Nom, qualité: (M.) Pepin, Claude Denis (bourgeois deparis).
      Nom, qualité: (M.) Huguet, Joseph.
      Profession: procureur au Parlement.
      Relations: procureur de l'intervenant 4.
      Profession: marchand-.
      Domicile: Neuilly-en-Dun-le-Roy.
      Intervenant 5, en première partie:
      Nom, qualité: (Mme ou Mlle) Guillot, Marie Madeleine.
      Domicile: Pithiviers.
      Relations: épouse de l'intervenant 6.
      Intervenant 6, indirect:
      Nom, qualité: (M.) Capton Dit Le Pape, Louis.
      Profession: marchand-forain de bestiaux.
      Domicile: Pithiviers
    - Bail à loyer, maison, Popincourt, rue des Amandiers, faubourg Saint-Antoine., 7 avril 1751; MC/ET/IV/572
      Nom, qualité: (M.) Egmont Pignatelly D', Guy Felix (comte).
      Profession: colonel de dragons.
    - Vente, fonds de boutique, Paris, rue-du-Temple., 7 avril 1751; MC/ET/IV/572
      Nom, qualité: (M.) Mettayer, Jean Baptiste.
      Profession: tourneur (maître).
      Nom, qualité: (M.) Dehurau, Jean-Pierre.
      Profession: tourneur.
    - Procuration déposee., 7 avril 1751; MC/ET/IV/572
      Nom, qualité: (M.) Trudaine, Claude (sieur du plessis-de-roye).
      Profession: capitaine de cavalerie.
      Domicile: Plessis-de-Roye (le).
      Nom, qualité: (Mme ou Mlle) Gineste, Marie Therese.
    - Procuration déposee., 7 avril 1751; MC/ET/IV/572
      Nom, qualité: (M.) Erneville D', Philippe Alexandre (sieur de maubuisson).
      Domicile: Maubuisson.
      Nom, qualité: (Mme ou Mlle) Louvigny de, Marie Madeleine.
      Nom, qualité: (M.) Jacob, Nicolas Etienne (bourgeois de Paris)
    - Transport de rente., 7 avril 1751; MC/ET/IV/572
      Nom, qualité: (Mme ou Mlle) Colbeau, Anne Catherine.
      Nom, qualité: (M.) Chrestien, Francois (bourgeois de Paris).
      Nom, qualité: (M.) Bega, Jean Francois.
      Nom, qualité: (Mme ou Mlle) Lecocq, Marie.
    - Vente, fonds de boutique, Paris, rue-de-Grenelle., 7 avril 1751; MC/ET/IV/572
    - Notoriete., 10 avril 1751; MC/ET/IV/572
      Nom, qualité: (personne morale) Hamelin (hoirs).
      Nom, qualité: (M.) Hamelin, Sebastien.
      Profession: chandeleier (maître).
    - Remboursement., 10 avril 1751; MC/ET/IV/572
      Nom, qualité: (Mme ou Mlle) Hebert, Marguerite.
      Domicile: Charenton, abb-Val-d'Osne.
      Nom, qualité: (M.) Du Bosc de Normanville, Louis Alexandre
    - Transport de rente., 10 avril 1751; MC/ET/IV/572
      Nom, qualité: (M.) Deserre, Andre (bourgeois de Paris).
      Nom, qualité: (M.) Trinquesse, Pierre (bourgeois de Paris)
    - Procuration., 10 avril 1751; MC/ET/IV/572
      Nom: (personne morale) Cte-Mesureurs de Sel.
      Nom, qualité: (M.) Testard, Claude Jean Baptiste.
      Profession: mesureur de sel.
      Nom, qualité: (M.) Bourillon, Julien.
      Profession: syndic du grenier à sel.
    - Bail à loyer, maison, Paris, cloitre-St-Jean-en-Greve., 10 avril 1751; MC/ET/IV/572
      Nom, qualité: (Mme ou Mlle) Filleu, Elisabeth.
      Nom, qualité: (M.) Daval, Antoine Jean.
      Profession: docteur en medecine.
      Nom, qualité: (M.) Faure, Andre Louis.
      Profession: chirurgien jure.
      Nom, qualité: (Mme ou Mlle) Lombard, Francoise Jeanne.
    - Constitution., 10 avril 1751; MC/ET/IV/572
      Nom, qualité: (M.) Dureau, Jean.
      Nom, qualité: (Mme ou Mlle) Lavisse, Anne.
      Nom, qualité: (M.) Henaut, Philippe Charles.
      Profession: cocher.
    - Apprentissage, met-coutelier., 12 avril 1751; MC/ET/IV/572
      Nom, qualité: (M.) Baillet, Nicolas.
      État civil: mineur.
      Nom, qualité: (M.) La Briere de, Nicolas.
      Profession: couteleir (maître).
    - Remboursement., 12 avril 1751; MC/ET/IV/572
      Nom, qualité: (personne morale) Breffot (hoirs).
      Nom, qualité: (M.) Breffot, Louis.
      Domicile: Neuilly-St-Front.
      Nom, qualité: (personne morale) Bizet (hoirs).
      Relations: héritiers de l'intervenant 4.
      Nom, qualité: (Mme ou Mlle) Bizet, Louise.
      Nom, qualité: (M.) Corneille, Pierre.
      Profession: vinaigrier (maître).
      Nom, qualité: (M.) Dufour, Francois.
      Profession: voiturier-par-terre.
      Intervenant 7, en deuxième partie:
      Nom, qualité: (Mme ou Mlle) Bizet, Anne.
      Relations: épouse de l'intervenant 6
    - Vente, terre, Nandy-en-Brie-Pres-Melun., 12 avril 1751; MC/ET/IV/572
      Nom, qualité: (Mme ou Mlle) Dange, Catherine.
      Nom, qualité: (M.) Vannier, Vincent.
      Profession: doreur (maître).
      Nom, qualité: (Mme ou Mlle) Dange, Marie Elisabeth.
      Nom, qualité: (M.) Delarue, Nicolas.
      Profession: doreur.
      Nom, qualité: (M.) Lefevre, Thomas.
      Domicile: Nandy-en-Brie-Pres-Melun
    - Bail à loyer, terres, Montmartre., 13 avril 1751; MC/ET/IV/572
      Nom, qualité: (Mme ou Mlle) Lucas, Catherine.
      Domicile: Montmartre.
      Nom, qualité: (M.) Dumeu, Louis.
      Domicile: Montmartre
    - Remboursement., 13 avril 1751; MC/ET/IV/572
      Nom, qualité: (Mme ou Mlle) Delafosse, Marguerite.
      Nom, qualité: (Mme ou Mlle) Delafosse, Marie Helene.
    - Remboursement., 14 avril 1751; MC/ET/IV/572
      Nom, qualité: (M.) Voguet, Simon Jude.
      Domicile: Germinon-Pres-Chalons-en-Champagne.
      Nom, qualité: (Mme ou Mlle) Landais, Jeanne.
      Nom, qualité: (M.) Chavrel, Joseph.
    - Mariage., 14 avril 1751; MC/ET/IV/572
      Profession: huissier au chatlet.
      Nom, qualité: (Mme ou Mlle) Viennee, Marie Catherine.
    - Mariage., 15 avril 1751; MC/ET/IV/572
      Nom, qualité: (M.) Gillet, Antoine.
      Nom, qualité: (Mme ou Mlle) Dupre, Marie Genevieve
    - Inventaire après décès de Claude Chauvet., 15 avril 1751; MC/ET/IV/572
      Nom, qualité: (M.) Chauvet, Claude.
      Profession: galonnier (maître).
      inventaire après décès; Chauvet, Claude
    - Remboursement., 16 avril 1751; MC/ET/IV/572
      Nom, qualité: (M.) Garnuchot Duplessis, Louis Charles.
    - Procuration déposee., 16 avril 1751; MC/ET/IV/572
      Nom, qualité: (Mme ou Mlle) Rojot, Marie Anne.
      Domicile: Irancy.
      Nom, qualité: (M.) Prevel, Jean Baptiste.
      Nom, qualité: (Mme ou Mlle) Pellier, Marie Anne.
      Nom, qualité: (M.) Rochery, Jean Baptiste (bourgeois de Paris).
      Nom, qualité: (M.) Chappotin, Jean Baptiste (bourgeois de Paris)
    - Depot de pieces., 16 avril 1751; MC/ET/IV/572
      Nom, qualité: (personne morale) Tiersonnier (hoirs).
      Nom, qualité: (M.) Tiersonnier, Simon.
      Profession: conseiller.
      Domicile: Beauvais, bailliage
    - Notoriete., 17 avril 1751; MC/ET/IV/572
      Nom, qualité: (personne morale) Savignac de (hoirs).
      Relations: héritiers de l'intervenant 2, héritiers de l'intervenant 4.
      Nom, qualité: (Mme ou Mlle) Savignac de, Anne Madeleine.
      Nom, qualité: (M.) Denion, Jean.
      Profession: imprineur.
      Nom, qualité: (Mme ou Mlle) Denion, Anne Madeleine.
      État civil: décédée.
    - Procuration déposee., 17 avril 1751; MC/ET/IV/572
      Nom, qualité: (M.) Cherie de, Marie Marthe.
      Domicile: Bumesnard.
      Nom, qualité: (M.) Dauzel, Francois (sieur de granval).
      Profession: chevau-leger de la garde.
      Nom, qualité: (Mme ou Mlle) Cherie de, Marie Charlotte.
      Domicile: Aumale.
    - Abandon, met-teinturier., 17 avril 1751; MC/ET/IV/572
      Nom, qualité: (M.) Fontaine, Andre.
      Domicile: Epluche.
      Nom, qualité: (M.) Fontaine, Pierre Benoit.
      Profession: marchand-teinturier (maître).
    - Apprentissage, met-teinturier., 17 avril 1751; MC/ET/IV/572
      Nom, qualité: (M.) Loveau, Jean.
      Domicile: Rougemont-Pres-Montbard.
      Nom, qualité: (M.) Selle, Francois Thomas.
    - Procuration déposee., 17 avril 1751; MC/ET/IV/572
      Nom, qualité: (Mme ou Mlle) Mailly de, Marie Francoise.
      Domicile: Valognes.
      Nom, qualité: (M.) Lestourny, Felix (sieur de joinville).
      Profession: contrleur des rentes
    - Procuration., 17 avril 1751; MC/ET/IV/572
      Nom, qualité: (M.) Mettaye, Jean Baptiste.
      Nom, qualité: (M.) Martin, Jacues (bourgeois de Paris)
    - Compte d'execution testamentaire., 17 avril 1751; MC/ET/IV/572
      Nom, qualité: (M.) Langlois, Louis.
      Profession: marchand teinturier (maître).
      Relations: exécuteur testamentaire de l'intervenant 2.
      Nom, qualité: (Mme ou Mlle) Choullier, Marie Therese.
      Nom, qualité: (M.) Sprote, Louis Dominique.
      Nom, qualité: (Mme ou Mlle) Graffard, Catherine.
      Nom, qualité: (Mme ou Mlle) Graffard, Marie Jeanne.
      Nom, qualité: (M.) Eydalin, Joseph.
      Profession: marchand-lomonadier.
      compte d'exécution testamentaire
    - Renonciation à communaute de biens., 18 avril 1751; MC/ET/IV/572
      Nom, qualité: (Mme ou Mlle) Lecointe, Madeleine.
      Profession: galonnier (maître)
    - Remboursement., 19 avril 1751; MC/ET/IV/572
      Nom, qualité: (M.) Charpantier, Antoine.
      Domicile: Coudray-sur-Seine.
      Nom, qualité: (M.) Marchenoir, Francois.
      Profession: marchand-libraire.
    - Notoriete., 19 avril 1751; MC/ET/IV/572
      Nom, qualité: (personne morale) Tiercelin (hoirs).
      Nom, qualité: (M.) Tiercelin, Francois Robert.
      Profession: marchand-fripier.
    - Procuration., 19 avril 1751; MC/ET/IV/572
      Nom, qualité: (M.) Hugot, Jacques.
      Domicile: Moteaux-Chateau.
      Relations: créancier(e) de l'intervenant 2, créancier(e) de l'intervenant 3.
      Nom, qualité: (M.) Ragon, Jean Martin.
    - Declaration., 19 avril 1751; MC/ET/IV/572
      Nom, qualité: (M.) Desfosses, Simon.
      Nom, qualité: (personne morale) Lemarchand- (hoirs).
      Nom, qualité: (Mme ou Mlle) Lemarchand-, Marie Jeanne.
      Nom, qualité: (M.) Midy, Denis Claude.
      Profession: auditeur à la chambre des comptes.
    - Succession (renonciation)., 19 avril 1751; MC/ET/IV/572
      Nom, qualité: (M.) Lemasson, Guillaume Nicolas.
      Domicile: Thorigny.
      Relations: procureur de l'intervenant 2, procureur de l'intervenant 3, procureur de l'intervenant 4, procureur de l'intervenant 5.
      Nom, qualité: (M.) Lemasson, Nicolas.